【裁判字號】    97,上易,1034
【裁判日期】    970430
【裁判案由】    竊盜
【裁判全文】
臺灣高等法院刑事判決                97年度上易字第1034號
上  訴  人
即  被  告  甲○○○○○○○○.
                    現在內政部入出國及移民署宜蘭收容所
上列上訴人因竊盜案件，不服台灣板橋地方法院九十七年度易字
第八十號，中華民國九十七年二月二十五日第一審判決（起訴案
號：台灣板橋地方法院檢察署九十六年度偵字第二一九八二號）
，提起上訴，本院判決如下：
    主  文
上訴駁回。
    理  由
一、按不服地方法院之第一審判決而上訴者，應向管轄第二審之
    高等法院為之。上訴書狀應敘述具體理由。上訴書狀未敘述
    上訴理由者，應於上訴期間屆滿後二十日內補提理由書於原
    審法院，逾期未補提者，原審法院應定期間先命補正。第二
    審法院認為上訴書狀未敘述理由或上訴有第三百六十二條前
    段之情形者，應以判決駁回之，但其情形可以補正而未經原
    審法院命其補正者，審判長應定期間先命補正。刑事訴訟法
    第三百六十一條、第三百六十七條，分別定有明文。所謂不
    服第一審判決之具體理由，係指依據卷內訴訟資料，具體指
    摘第一審判決關於認定事實、適用法律及量刑等項，有違法
    或不當之情形而言，此為提起第二審上訴之法定要件。倘上
    訴人之上訴書狀或補提之上訴理由書，雖有敘述上訴理由，
    惟並未具體敘述第一審判決有上述違法、不當情形，即與未
    敘述具體理由無異，所為上訴，即不符合上訴之法定要件。
二、本件上訴人即被告甲○○○○○○○○○○ ○○○○○○○○，提起上訴，上訴
    書理由略以：「一年四個月之有期徒刑，對於本人所犯的錯
    ，本人覺得太重了。本人所犯之偷竊罪，因為本人無知。本
    人以為該處是沒有主人之荒廢地方，本人需要錢，僅為糊口
    而已，沒有其他意圖，所以本人請求庭上可以為本人減刑，
    因為年邁的父母親等著本人回去照顧，從案發至今，本人已
    被收容六個多月，所以本人請庭上同情我的處境，減短我的
    刑期，本人特定寫了此份請求書，請庭上參考…」等語。
三、經查，被告意圖為自己不法所有，基於竊盜之犯意，先後三
    次於如附表所示之白晝時間，在台北縣新莊市○○○路一三
    六巷「御文泰園堡」工地建築物內（所涉侵入建築物犯行，
    未經告訴及起訴），持不詳人所有客觀上足供兇器使用之油
    壓剪二支、扳手一支、小刀二支等工具，竊取御文泰建設開
    發股份有限公司所有如附表所示之物品得手。嗣其竊得如附
    表編號三所示物品後，恰為巡邏該工地之管理員即證人石傳
    學發現，乃通知工地主任即證人廖崧祺到場並報警處理，因
    而查獲，並扣得油壓剪二支、扳手一支、小刀二支等事實，
    已據被告於警、偵訊及原審審理時坦承不諱，核與證人乙○
    ○、石傳學證述之情形相符，並有如附表證據欄所示之證據
    可資佐證，原審依上開證據據以論罪科刑，判決被告「犯攜
    帶兇器竊盜罪，處有期徒刑柒月；又犯攜帶兇器竊盜罪，處
    有期徒刑柒月；又犯攜帶兇器竊盜罪，處有期徒刑柒月。應
    執行有期徒刑壹年肆月。」並以扣案之行竊工具即油壓剪二
    支、扳手一支、小刀二支，被告表示係在工地覓得，因無證
    據證明為被告所有，復非違禁物，故不予宣告沒收。從形式
    觀察，並無違背法令之情形。
四、本件被告提起上訴，上訴理由僅略稱：「…因為本人無知。
    本人以為該處是沒有主人之荒廢地方，本人需要錢，僅為糊
    口而已，沒有其他意圖，所以本人請求庭上可以為本人減刑
    ，因為年邁的父母親等著本人回去照顧本人請庭上同情我的
    處境，減短我的刑期…」等語。然本件上訴理由既未指摘原
    判決關於認定事實、適用法律及量刑，有何違法或不當之處
    。依前揭說明，本件上訴不合上訴之法定要件，應予駁回，
    並不經言詞辯論為之。
五、依刑事訴訟法第三百六十七條前段、第三百七十二條，判決
    如主文。
中    華    民    國    97    年    4     月    30    日
            刑事第十三庭  審判長法  官   曾德水
                                法  官   梁耀鑌
                                法  官   林婷立
以上正本證明與原本無異。
不得上訴。
                                書記官   王增華
中    華    民    國    97    年    5     月    1     日
附錄：本案論罪科刑法條全文
中華民國刑法第三百二十一條（加重竊盜罪）
犯竊盜罪而有左列情形之一者，處六月以上、五年以下有期徒刑
：
一  於夜間侵入住宅或有人居住之建築物、船艦或隱匿其內而犯
    之者。
二  毀越門扇、牆垣或其他安全設備而犯之者。
三  攜帶兇器而犯之者。
四  結夥三人以上而犯之者。
五  乘火災、水災或其他災害之際而犯之者。
六  在車站或埠頭而犯之者。
前項之未遂犯罰之。
附表：
┌──┬────┬────┬───┬───────┬─────────┐
│編號│犯罪時間│犯罪地點│被害人│犯  罪  方  法│所   得   物   品 │
├──┼────┼────┼───┼───────┼─────────┤
│ 01 │96年7 月│臺北縣新│御文泰│以扣案之油壓剪│電纜線1 批        │
│    │某日白晝│莊市建國│建設開│、扳手及小刀竊│                  │
│    │時間    │一路136 │發股份│取            │                  │
│    │        │巷「御文│有限公│              │                  │
│    │        │泰園堡」│司    │              │                  │
│    │        │工地建築│      │              │                  │
│    │        │物內    │      │              │                  │
│    ├────┴────┴───┴───────┴─────────┤
│    │證據：                                                        │
│    ├───────────────────────────────┤
│    │1.被告甲○○○○○○○○○○ ○○○○○○○○於警詢、檢察官訊問及原法院審理時之自│
│    │  白（見偵查卷第7、29、30、36、37頁；原審卷第16、19頁）。     │
│    │2.證人即「御文泰園堡」工地管理員石傳學於警詢、檢察官訊問及原法│
│    │  院審理時之證詞（見偵查卷第9、38、39頁；原審卷第18、19頁）。 │
│    │3.證人即「御文泰園堡」工地主任廖崧祺於檢察官訊問及原法院審理時│
│    │  之證詞（見偵查卷第39頁；原審卷第16、17頁）。                │
│    │4.現場照片2 張（見偵查卷第21頁）。                            │
├──┼────┬────┬───┬───────┬─────────┤
│編號│犯罪時間│犯罪地點│被害人│犯  罪  方  法│所   得   物   品 │
├──┼────┼────┼───┼───────┼─────────┤
│ 02 │96年8 月│臺北縣新│御文泰│以扣案之油壓剪│電纜線1 批        │
│    │某日白晝│莊市建國│建設開│、扳手及小刀竊│                  │
│    │時間    │一路136 │發股份│取            │                  │
│    │        │巷「御文│有限公│              │                  │
│    │        │泰園堡」│司    │              │                  │
│    │        │工地建築│      │              │                  │
│    │        │物內    │      │              │                  │
│    ├────┴────┴───┴───────┴─────────┤
│    │證據：                                                        │
│    ├───────────────────────────────┤
│    │1.被告甲○○○○○○○○○○ ○○○○○○○○於警詢、檢察官訊問及原法院審理時之自│
│    │  白（見偵查卷第7、29、30、36、37頁；原審卷第16、19頁）。     │
│    │2.證人即「御文泰園堡」工地管理員石傳學於警詢、檢察官訊問及原法│
│    │  院審理時之證詞（見偵查卷第9、38、39頁；原審卷第18、19頁）。 │
│    │3.證人即「御文泰園堡」工地主任廖崧祺於檢察官訊問及原法院審理時│
│    │  之證詞（見偵查卷第39頁；原審卷第16、17頁）。                │
│    │4.現場照片2 張（見偵查卷第21頁）。                            │
├──┼────┬────┬───┬───────┬─────────┤
│ 03 │96年9 月│臺北縣新│御文泰│以扣案之油壓剪│電纜線250 公斤    │
│    │19日上午│莊市建國│建設開│、扳手及小刀竊│                  │
│    │11時許  │一路136 │發股份│取            │                  │
│    │        │巷「御文│有限公│              │                  │
│    │        │泰園堡」│司    │              │                  │
│    │        │工地建築│      │              │                  │
│    │        │物內    │      │              │                  │
│    ├────┴────┴───┴───────┴─────────┤
│    │證據：                                                        │
│    ├───────────────────────────────┤
│    │1.被告甲○○○○○○○○○○ ○○○○○○○○於警詢、檢察官訊問及原法院審理時之自│
│    │  白（見偵查卷第7、29、30、36、37頁；原審卷第16、19頁）。     │
│    │2.證人即「御文泰園堡」工地管理員石傳學於警詢、檢察官訊問及原法│
│    │  院審理時之證詞（見偵查卷第9、38、39頁；原審卷第18、19頁）。 │
│    │3.證人即「御文泰園堡」工地主任廖崧祺於檢察官訊問及原法院審理時│
│    │  之證詞（見偵查卷第39頁；原審卷第16、17頁）。                │
│    │4.贓物認領保管單1 份（見偵查卷第19頁）。                      │
│    │5.現場暨查獲物品照片9 張（見偵查卷第21至25頁）。              │
└──┴───────────────────────────────┘


司法院資訊處製作；財團法人民間司法改革基金會備份。
